臺灣板橋地方法院刑事判決　　　　　　　94年度易字第1061號
公　訴　人　臺灣板橋地方法院檢察署檢察官
被　　　告　甲○○
上列被告因違反毒品危害防制條例案件，經檢察官提起公訴（94
年度核退毒偵字第1629號），而被告就被訴事實為有罪之陳述，
本院告知被告簡式審判程序之旨，並聽取當事人之意見後，裁定
改由受命法官獨任進行簡式審判程序，本院判決如下：
    主  文
甲○○施用第二級毒品，累犯，處有期徒刑陸月，如易科罰金，
以參佰元折算壹日。扣案之第二級毒品安非他命驗餘淨重零點貳
伍公克沒收銷燬、上開安非他命包裝袋壹只、安非他命吸食器壹
組及分裝勺壹支，均沒收。
    事  實
一、甲○○前因施用第二級毒品案件，經本院以八十七年度毒聲
    字第一二四一號裁定送勒戒處所觀察、勒戒後，因有繼續施
    用毒品之傾向而經本院以八十七年度毒聲字第一七七五號裁
    定強制戒治後，嗣經本院於民國八十八年二月二日以八十八
    年度毒聲字第六０三號裁定停止戒治，所餘戒治期間付保護
    管束，甲○○並於八十八年四月十三日因停止戒治出監，於
    八十八年九月三日交付保護管束期滿，保護管束未經撤銷，
    強制戒治視為執行完畢，並於八十八年九月三十日由臺灣板
    橋地方法院檢察署檢察官以八十八年度戒毒偵字第三六號不
    起訴處分確定；復因施用第二級毒品案件，經臺灣臺北地方
    法院於九十二年三月十日以九十二年度毒聲字第四二七號裁
    定令入戒治處所施以強制戒治一年，自九十二年五月十三日
    入臺灣臺北戒治所執行，於九十三年一月九日因毒品危害防
    制條例修正施行而停止戒治出所執行完畢，而其施用第二級
    毒品罪行並經臺灣臺北地方法院檢察署檢察官以九十二年度
    毒偵字第五六七號簡易判決聲請書聲請臺灣臺北地方法院以
    簡易判決處刑，經臺灣臺北地方法院於九十二年十月三日以
    九十二年度簡字第二六三三號簡易判決判處有期徒刑六月確
    定，並於九十三年一月九日入監執行，甫於九十三年十月六
    日縮短刑期執行完畢出監。
二、詎甲○○仍不知悔改，於上開強制戒治執行完畢釋放後，五
    年內竟又基於施用第二級毒品之犯意，於九十四年七月四日
    晚上八時許，在臺北縣板橋市○○路○段一百八十七巷十三
    號三樓租屋處，將安非他命放入吸食器內，以火燒烤成煙霧
    後吸食之方式，施用第二級毒品安非他命一次，嗣於同年七
    月五日二十時許，在上址為警查獲，並扣得安非他命驗餘淨
    重０‧二五公克、甲○○所有供其施用安非他命所用之安非
    他命吸食器一組及分裝勺一支。
三、案經臺北縣政府警察局板橋分局報請臺灣板橋地方法院檢察
    署檢檢察官偵查起訴。
    理  由
壹、程序方面：
    按本件被告甲○○所犯係死刑、無期徒刑、最輕本刑為三年
    以上有期徒刑以外之罪，其於準備程序就前揭被訴事實為有
    罪之陳述，經法官告知簡式審判程序之旨，並聽取其與公訴
    人之意見後，本院認適宜改依簡式審判程序進行之情形，爰
    依刑事訴訟法第二百七十三條之一第一項、第二百八十四條
    之一，由本院合議庭以裁定由受命法官獨任進行簡式審判程
    序，合先敘明。
貳、實體方面：
一、上揭事實，業據被告甲○○於警、偵訊及本院調查、審理時
    坦承不諱，且被告於上開為警查獲時所採集之尿液，經送交
    臺灣檢驗科技股份有限公司檢驗結果，係呈安非他命類陽性
    反應，此有該公司九十四年七月二十日出具之濫用藥物尿液
    檢驗報告（報告編號：CH/ 二００五/ 七０一九０）一紙附
    卷可參，並有第二級毒品安非他命一包（驗餘淨重０‧二五
    公克，詳臺北縣政府警察局板橋分局查獲毒品初步檢驗報告
    書，其上誤載淨重為０‧四六公克，毛重為０‧二五公克）
    、供其施用毒品之分裝勺一支、吸食器一組扣案及照片六幀
    附卷可稽。被告自白查與事實相符，應堪採信。又被告前因
    施用毒品案件，經送觀察、勒戒後，因認有繼續施用毒品之
    傾向，經本院裁定令入戒治處所施以強制戒治，嗣經同法院
    以裁定停止戒治，所餘戒治期間付保護管束，於八十八年九
    月三日保護管束期滿執行完畢後，又因施用第二級毒品案件
    ，由臺灣臺北地方法院於九十二年三月十日以九十二年度毒
    聲字第四二七號裁定令入戒治處所施以強制戒治，於九十三
    年一月九日因毒品危害防制條例修正施行而停止戒治出所執
    行完畢等情，有臺灣高等法院被告前案紀錄表一份在卷足憑
    。綜上所述，被告甲○○前曾施用毒品，於強制戒治執行完
    畢釋放後五年內，再犯本件施用第二級毒品安非他命之罪，
    事證明確，被告犯行堪以認定，應依法論科。
二、查安非他命屬於毒品危害防制條例第二條第二項第二款所規
    定之第二級毒品。核被告甲○○所為，係犯毒品危害防制條
    例第十條第二項施用第二級毒品罪。被告持有毒品，復進而
    施用，其持有毒品之低度行為，為施用毒品之高度行為所吸
    收，不另論罪。又查被告有如事實欄所載之犯罪、科刑及執
    行紀錄，有臺灣高等法院被告前案紀錄表一份附卷可按，其
    受有期徒刑執行完畢，於五年以內再犯本件最重本刑為有期
    徒刑以上之罪，為累犯，應依刑法第四十七條規定，加重其
    刑。爰審酌被告施用毒品，足以戕害其身心，滋生其他犯罪
    ，惡化治安，嚴重損及公益，且被告前犯施用毒品，業經觀
    察、勒戒、強制戒治，竟再為本件施用毒品犯行，顯見其不
    思悔改，自制力亦顯不佳；惟另考量被告於犯後即能坦承犯
    行，而其施用毒品行為於本質上係屬自我戕害行為，反社會
    性之程度應屬較低等一切情狀，量處如主文所示之刑，並諭
    知易科罰金之標準，以資懲儆。至扣案之安非他命驗餘淨重
    ０‧二五公克係第二級毒品，爰依毒品危害防制條例第十八
    條第一項前段之規定，沒收銷燬之；另扣案之吸食器一組、
    分裝勺一支及上開安非他命包裝袋一只，係被告所有，供犯
    本罪所用之物，業經被告陳明在卷（詳本院九十四年十月五
    日訊問筆錄），併依刑法第三十八條第一項第二款宣告沒收
    。
據上論斷，應依刑事訴訟法第二百七十三條之一第一項、第二百
九十九條第一項前段，毒品危害防制條例第十條第二項、第十八
條第一項前段，刑法第十一條前段、第四十七條、第四十一條第
一項前段、第三十八條第一項第二款，罰金罰鍰提高標準條例第
二條，判決如主文。
本案經檢察官涂永欽到庭執行職務。
中　　華　　民　　國　　94　　年　　10　　月　　19　　日
                  刑事第十八庭  法  官  鄭燕璘
如不服本判決應於送達後十日內向本院提出上訴狀
                                書記官  陳秀慧
中　　華　　民　　國　　94　　年　　10　　月　　19　　日
附錄本案論罪科刑法條全文：
毒品危害防制條例第十條第二項；
施用第二級毒品者，處三年以下有期徒刑。
